【裁判字號】    89,易,1191
【裁判日期】    890523
【裁判案由】    違反就業服務法
【裁判全文】
臺灣臺南地方法院刑事判決                        八十九年度易字第一一九一號
    公  訴  人  臺灣台南地方法院檢察署檢察官
    被      告  甲○○
右列被告因違反就業服務法案件，經檢察官聲請簡易判決處刑（八十九年度偵字第三
五二八號），經本院台南簡易庭簽移本院刑事庭審理，本院判決如左：
    主    文
甲○○無罪。
    理    由
一、公訴意旨略以：被告甲○○於民國八十九年一月八日，在高雄縣美濃鎮○○路三
    六九巷產業道路旁之椰子園，未經許可而留用他人所申請聘僱之菲律賓籍男子Ｏ
    ＬＱＵＩＮ  ＥＭＡＮＵＥＬ  ＢＡＵＴＩＳＴＡ一人，在該處從事割椰子之工
    作，旋於當日下午四時三十分許，經警當場查獲。因認被告甲○○違反就業服務
    法第五十三條第三款而有同法第五十八條第一項之犯嫌云云。
二、按犯罪事實應依證據認定之，無證據不得推定其犯罪事實；又不能證明被告犯罪
    者，即應諭知無罪之判決，刑事訴訟法第一百五十四條、第三百零一條第一項分
    別定有明文。
三、本件公訴人認被告甲○○涉有違反就業服務法之犯嫌，無非以在被告承包之椰子
    園中查獲菲律賓籍男子ＯＬＱＵＩＮ  ＥＭＡＮＵＥＬ  ＢＡＵＴＩＳＴＡ正在
    採椰子為據。訊據被告堅決否認有何違反就業服務法非法留用菲律賓籍男子ＯＬ
    ＱＵＩＮ  ＥＭＡＮＵＥＬ  ＢＡＵＴＩＳＴＡ之犯行，辯稱該菲律賓籍男子Ｏ
    ＬＱＵＩＮ  ＥＭＡＮＵＥＬ  ＢＡＵＴＩＳＴＡ係其所雇用之方博弘自行帶去
    的，與其無關等語。經查，被告以每日新台幣（以下同）貳仟元雇用案外人方博
    弘至其所承包之椰子園中採椰子，而該菲律賓籍男子ＯＬＱＵＩＮ  ＥＭＡＮＵ
    ＥＬ  ＢＡＵＴＩＳＴＡ係方博弘自行帶去幫忙採椰子，並非被告所聘僱或留用
    等情，業據證人方博弘到庭結證屬實，並據該菲律賓籍男子ＯＬＱＵＩＮ  ＥＭ
    ＡＮＵＥＬ  ＢＡＵＴＩＳＴＡ於警訊時供述係「方博弘」帶伊去採椰子之情節
    相符（見警訊筆錄高雄縣警察局旗山分局八十九年元月八日訊問筆錄）。是被告
    辯稱並未聘僱或留用菲律賓籍男子ＯＬＱＵＩＮ  ＥＭＡＮＵＥＬ  ＢＡＵＴＩ
    ＳＴＡ等語，尚可採信。此外復查無其他積極證據足資證明被告有前揭公訴意旨
    所指犯行，揆諸前揭說明，尚無證據證明被告犯罪，應為被告無罪之諭知。
四、另查，本案當時尚查獲另一名外籍男子ＯＬＱＵＩＮ  ＲＯＢＥＲＴＯ  ＢＡＵ
    ＴＩＳＴＡ在場採椰子，據該名外籍男子所作之筆錄，其可能是被告甲○○以其
    他名義引進後，令其從事採椰子之工作，則被告是否另涉其他犯行；及案外人方
    博弘是否涉嫌違反就業服務法；均應由偵查機關另行偵查，附此敘明。
五、據上論斷，應依刑事訴訟法第三百零一條第一項，判決如主文。
中      華      民      國    八  十  九    年    五    月  二  十  三  日
                                    臺灣臺南地方法院刑事第一庭
        法  官  王  獻  楠
右正本證明與原本無異。
如不服本判決，應於判決送達後十日內，向本院提出上訴狀。
                                        書記官  陳  玉  果
中      華      民      國    八  十  九    年    五    月  二  十  三  日


司法院資訊處製作；財團法人民間司法改革基金會備份。
